臺灣雲林地方法院刑事判決　　　　　　　100年度易字第448號
公　訴　人　臺灣雲林地方法院檢察署檢察官
被　　　告　黃智偉
　　　　　　張雅惠
　　　　　　麗珍
上列被告等因傷害等案件，經檢察官提起公訴（99年度偵字第54
55號） ，本院判決如下：
    主  文
本件公訴不受理。
    理  由
一、公訴意旨略以：被告黃智偉與其妻即被告張雅惠、岳母即被
    告麗珍（黃智偉與張雅惠已於民國100 年7 月13日離婚）
    ，於99年10月18日晚上8 時許，在雲林縣斗六市○○里○○
    路149 號瓦斯行內，因家庭問題與其胞姐即告訴人黃妍珊發
    生爭執，詎被告黃智偉、張雅惠及麗珍竟共同基於傷害人
    身體之犯意聯絡，先由被告黃智偉自後方抓住告訴人黃妍珊
    雙手，任由被告麗珍及張雅惠先後掌摑告訴人黃妍珊，再
    由被告黃智偉徒手毆打告訴人黃妍珊臉部，致告訴人黃妍珊
    受有右前臂挫傷、右臉頰瘀青及口腔潰瘍等傷害。被告麗
    珍另基於公然侮辱之犯意，在上開瓦斯行內，於不特定多數
    人得共見共聞之情況下，以足以貶損告訴人黃妍珊人格、名
    譽之「管雞麻」、「臭雞歪」、「瘋雞歪」（臺語）等語辱
    罵告訴人黃妍珊。因認被告黃智偉、張雅惠及麗珍共同涉
    犯刑法第277 條第1 項之傷害罪嫌，被告麗珍涉犯刑法第
    309 條第1 項之公然侮辱罪嫌等語。
二、按告訴乃論之罪，告訴人於第一審辯論終結前，得撤回其告
    訴；又告訴乃論之罪，對於共犯之一人告訴或撤回告訴者，
    其效力及於其他共犯；另告訴經撤回者，應諭知不受理之判
    決，並得不經言詞辯論為之，刑事訴訟法第238 條第1 項、
    第239 條前段、第303 條第3 款、第307 條分別定有明文。
三、經查：本件告訴人黃妍珊告訴被告黃智偉、張雅惠、麗珍
    共同傷害之案件，以及告訴人黃妍珊告訴被告麗珍公然侮
    辱之案件，經檢察官向本院提起公訴，認被告黃智偉、張雅
    惠、麗珍均係涉犯刑法第277 條第1 項之傷害罪嫌，依同
    法第287 條前段之規定，須告訴乃論；告訴人黃妍珊告訴被
    告麗珍公然侮辱之案件，經檢察官向本院提起公訴，認被
    告麗珍涉犯刑法第309 條第1 項之公然侮辱罪嫌，依同法
    314 條之規定，亦須告訴乃論。茲經告訴人黃妍珊於第一審
    辯論終結前之100 年8 月9 日，與被告張雅惠、麗珍以新
    臺幣6 千元調解成立，並具狀撤回對被告張雅惠、麗珍之
    傷害罪告訴及對被告麗珍之公然侮辱罪告訴，此有本院調
    解筆錄、刑事撤回狀各1 紙附卷可稽。至告訴人黃妍珊雖僅
    對共犯即被告張雅惠、麗珍撤回傷害罪之告訴，然依上開
    刑事訴訟法第239 條前段所定之告訴不可分原則，撤回告訴
    之效力及於共犯即被告黃智偉，揆諸前揭規定，爰不經言詞
    辯論，逕為諭知不受理之判決。
據上論斷，應依刑事訴訟法第239 條前段、第303 條第3 款、第
307 條，判決如主文。
中    華    民    國   100    年    8     月    29    日
                  刑事第三庭  審判長法  官  林輝煌
                                    法  官  蕭雅毓
                                    法  官  陳雅琪
以上正本證明與原本無異。
如不服本判決應於收受判決後10日內向本院提出上訴書狀，並應
敘述具體理由；其未敘述上訴理由者，應於上訴期間屆滿後20日
內向本院補提理由書（均須按他造當事人之人數附繕本）。「切
勿逕送上級法院」。
                                    書記官  顏錦清
中    華    民    國   100    年    8     月    29    日